# 直播平台的收入确认与税务处理

提问人：3335875769 时间：2016-11-18 15:12:52
各位老师和同行。大家好
某直播平台，通过让会员充值后得到金币，用金币可以直接在平台商城上购买靓号，也可以买礼物送给喜欢的主播。 如：会员充值 1000 元，得到 100000 个金币， 1000 元已到公司银行账户。 1 、某会员在平台商城上购买靓号使用了金币 2000 个，平台给予这个会员的介绍人 100 元回馈。 请问以哪个金额哪个时点来确认收入？介绍人 100 元回馈无发票
2 、某会员在平台上买礼物使用了 10000 个金币送给了喜欢的主播，主播收到 10000 个金币后，主播提现：10000*40%/100=40元。
另外，平台给予这个主播的介绍人 20 元。 请问以哪个金额哪个时点来确认收入？介绍人 20 元回馈无发票我这边有两个思路，一是按消费金额来确认收入； 二是按消费金额减去付给主播的提现及介绍人的回馈
后，来确认收入。
非常重要紧急，谢谢各路前辈热心帮助。

回答人：chenyiwei
这个问题首先要看用户与直播平台之间的协议条款，但按照游戏行业中游戏币收入确认的惯例，一般是在消费时确认收入，且收入确认采用总额法，给主播的分成和介绍人奖励计入成本或销售费用。

提问人：TomyRen 时间：2016-11-19 14:21:38
有点类似于游戏充值，购买道具，如果协议约定充值金额一旦充值不予退还，是否可以考虑在充值时确认收入呢？

回答人：chenyiwei
目前基本达成共识，按消费进度确认收入。虽然充值款不予退还，但后续公司承担了保证用户随时正常消费的义务。